臺灣橋頭地方法院民事裁定　　　　　 111年度橋簡聲字第10號
聲　請　人　曾本堂　


相　對　人　劉陳美姍
上列當事人間聲請停止強制執行事件，本院裁定如下：
    主  文
聲請駁回。
    理  由
一、聲請意旨略以：相對人持本院民國109 年度橋簡字第747 號
    民事確定判決（下稱系爭前案）為執行名義，聲請強制執行
    聲請人之財產，經本院以111 年度司執字第3742號損害賠償
    強制執行事件（下稱系爭執行事件）受理。惟相對人係自第
    三人王秀英處受讓系爭前案之損害賠償債權，且聲請人對王
    秀英尚有一筆新臺幣（下同）90,980元之訴訟費用債權（下
    稱系爭訴訟費用債權）未獲清償。因此，聲請人得以系爭訴
    訟費用債權對相對人主張抵銷，且聲請人就此已提起債務人
    異議之訴，爰依強制執行法第18條第2 項規定，聲請供擔保
    以停止系爭執行事件之執行程序等語。
二、按有回復原狀之聲請，或提起再審或異議之訴，或對於和解
    為繼續審判之請求，或提起宣告調解無效之訴、撤銷調解之
    訴，或對於許可強制執行之裁定提起抗告時，法院因必要情
    形或依聲請定相當並確實之擔保，得為停止強制執行之裁定
    ，強制執行法第18條第2 項固有明文。惟強制執行法第18條
    第1 項既規定強制執行程序開始後，除法律另有規定外，不
    停止執行，明示以不停止執行為原則，且同條第2 項之所以
    例外規定得停止執行，係因異議之訴等訴訟如果勝訴確定，
    據以強制執行之執行名義將失其效力，為避免債務人發生難
    以回復之損害，故於受訴法院認有必要時，始得裁定停止執
    行。因此，債務人以提起強制執行法第18條第2 項所列訴訟
    為由，聲明願供擔保而聲請停止強制執行程序時，法院並非
    一律予以准許，尚應由法院依職權裁量有無必要性。即法院
    應就該異議之訴在法律上是否顯無理由；如不停止執行，將
    來是否難於回復執行前之狀態；倘予停止執行，是否無法防
    止債務人濫行訴訟，以拖延執行，致債權人之權利無法迅速
    實現等各種情形，予以斟酌，以資平衡兼顧債務人及債權人
    之利益（最高法院106 年度台抗字第200 號裁定意旨參照）
    。
三、經查，聲請人主張其已執系爭訴訟費用債權向相對人主張抵
    銷，且依此向相對人提起債務人異議之訴，爰聲請供擔保以
    停止系爭執行事件之執行程序等節，固提出民事債務人異議
    之訴起訴狀為佐，並經本院調取系爭執行事件卷宗及本院11
    1 年度橋補字第157 號債務人異議之訴卷宗核閱屬實。然而
    ，相對人對聲請人財產聲請強制執行之執行名義，即系爭前
    案之損害賠償債權，乃聲請人故意傷害王秀英所應負擔之賠
    償責任，已有系爭前案民事判決書存卷可佐；又因故意侵權
    行為負擔之債，債務人不得主張抵銷，為民法第339 條所明
    揭，則聲請人無論對王秀英有何債權，顯不得執以抵銷相對
    人所擁有之系爭前案損害賠償債權，當屬明灼。是以，聲請
    人提起債務人異議之訴所執之抵銷事由，在法律上既顯不可
    採，徵諸上開說明，其依強制執行法第18條第2 項規定，聲
    請供擔保以停止系爭執行事件之執行程序，自難認有必要性
    ，當予駁回，爰裁定如主文。
中    華    民    國   111    年    2     月    24    日
                  橋頭簡易庭  法      官  楊博欽
以上正本係照原本作成
如對本裁定抗告須於裁定送達後10日內向本院提出抗告狀，並繳
納抗告費新臺幣1,000元。
中    華    民    國   111    年    2     月    24    日
                              書  記  官  程淑萍